el: Αθλητικά είδη > Υπαίθριες δραστηριότητες αναψυχής > Κυνήγι & σκοποβολή > Τοξοβολία > Αξεσουάρ τοξοβολίας > Αξεσουάρ πεδίων τοξοβολίας: Βάσεις στόχων τοξοβολίας; Θήκες βελών και αιχμών broadhead
zh-TW: 體育用品 > 室外休閒 > 打獵和射擊 > 射箭 > 射箭配件 > 射箭場配件: 射箭靶架; 箭與獵箭頭收納盒
ko: 스포츠용품 > 야외 레크레이션 > 사냥/사격 > 양궁 > 양궁 부대용품 > 양궁장 부대용품: 양궁 타겟 스탠드; 화살 및 브로드헤드 케이스
es: Equipamiento deportivo > Actividades al aire libre > Caza y tiro > Tiro con arco > Accesorios de tiro con arco > Accesorios para campos de tiro con arco: Soportes para dianas de tiro con arco; Cajas para flechas y puntas de caza
da: Sportsartikler > Friluftsliv > Jagt og skydning > Bueskydning > Bueskydning – tilbehør > Tilbehør til bueskydningsbane: Målstativer til bueskydning; Etuier til pile og broadheads
hu: Sportszerek > Szabadtéri kikapcsolódás > Vadászat és lövészet > Íjászat > Íjászati kiegészítők > Íjászati távkiegészítők: Íjászcél-állványok; Nyílvessző- és vadászhegy-tartó dobozok
zh-CN: 体育用品 > 户外休闲 > 打猎与射击 > 射箭 > 射箭配件 > 射箭靶场配件: 射箭靶架; 箭支与箭头盒
th: อุปกรณ์กีฬา > สันทนาการกลางแจ้ง > การล่าสัตว์และยิงปืน > การยิงธนู > อุปกรณ์ยิงธนู > อุปกรณ์เสริมสำหรับสนามยิงธนู: ขาตั้งเป้าธนู; กล่องใส่ลูกธนูและหัวธนู
ru: Спортивные товары > Активный отдых на открытом воздухе > Охота и стрельба > Стрельба из лука > Аксессуары для стрельбы из лука > Аксессуары для стрельбищ: Стойки для мишеней; Кейсы для стрел и наконечников
it: Articoli sportivi > Ricreazione outdoor > Caccia e tiro a segno > Tiro con l'arco > Accessori per tiro con l'arco > Accessori per campo di tiro con l'arco: Supporti per bersagli per tiro con l'arco; Custodie per frecce e punte da caccia
fi: Urheilutarvikkeet > Ulkoharrasteet > Metsästys ja ammunta > Jousiammunta > Jousiammuntavälineet > Jousiammuntaradan tarvikkeet: Maalitaulutelineet; Nuoli- ja metsästyskärkikotelot
vi: Dụng cụ thể thao > Giải trí ngoài trời > Săn bắn > Bắn cung > Phụ kiện bắn cung > Phụ kiện sân tập bắn cung: Giá đỡ bia bắn cung; Hộp đựng mũi tên & đầu mũi tên broadhead
ro-RO: Articole sportive > Recreere în aer liber > Vânătoare și tir > Tir cu arcul > Accesorii pentru tir cu arcul > Accesorii pentru poligonul de tir cu arcul: Suporturi pentru ținte de tir cu arcul; Carcase și etui pentru săgeți și vârfuri de săgeți
lt-LT: Sporto prekės > Poilsis lauke > Medžioklė ir šaudymas > Lankininkystė > Priedai lankininkams > Lankininkystės šaudyklų aksesuarai: Šaudymo iš lanko taikinių stovai; Strėlių ir antgalių dėklai
bg-BG: Спортни стоки > Спортни занимания на открито > Лов и стрелба > Стрелба с лък > Аксесоари за стрелба с лък > Аксесоари за стрелба с лък: Стойки за мишени за стрелба с лък; Кутии за съхранение за стрели и ловни върхове
tr: Spor Malzemeleri > Açık Hava Etkinlikleri > Avcılık ve Atıcılık > Okçuluk > Okçuluk Aksesuarları > Okçuluk Sahası Aksesuarları: Okçuluk hedef standları; Ok ve av ucu çantaları
pt-BR: Artigos esportivos > Atividades ao ar livre > Caça e tiro > Tiro com arco > Acessórios para tiro com arco > Acessórios para tiro com arco: Suportes para alvos de arquearia; Estojos para flechas e pontas de caça
cs: Sportovní potřeby > Outdoorové aktivity > Lov a střelba > Lukostřelba > Příslušenství pro lukostřelbu > Lukostřelecké střelnice – příslušenství: Stojany na lukostřelecké terče; Pouzdra na šípy a lovecké hroty
fr: Équipements sportifs > Loisirs de plein air > Chasse et tir > Tir à l'arc > Accessoires pour le tir à l’arc > Accessoires pour terrain de tir à l’arc: Chevalets pour cibles de tir à l’arc; Étuis pour flèches et pointes de chasse
de: Sportartikel > Outdoor-Aktivitäten > Jagen und Schießen > Bogenschießen > Zubehör für Bogenschießen > Zubehör für Bogenschießanlagen: Bogensport-Zielständer; Pfeil- & Jagdspitzenkoffer
en: Sporting Goods > Outdoor Recreation > Hunting & Shooting > Archery > Archery Accessories > Archery Range Accessories: Archery Target Stands; Arrow & Broadhead Cases
sl-SI: Športna oprema > Rekreacija na prostem > Lov in streljanje > Lokostrelstvo > Dodatki za lokostrelstvo > Dodatki za lokostrelsko strelišče: Stojala za lokostrelske tarče; Kovčki za puščice in lovske konice
ja: スポーツ用品 > 屋外レクリエーション > 狩猟・射撃 > アーチェリー > アーチェリー関連用品 > アーチェリー場関連用品: アーチェリーターゲットスタンド; アロー＆ブロードヘッドケース
sk-SK: Športový tovar > Exteriérové rekreakčné športy > Poľovníctvo a streľba > Lukostreľba > Príslušenstvo pre lukostreľbu > Príslušenstvo pre lukostrelnicu: Stojany na lukostrelecké terče; Puzdrá na šípy a hroty
nl: Sportartikelen > Buitenrecreatie > Jagen en schieten > Boogschieten > Boogschieten accessoires > Accessoires voor boogschietbanen: Doelstandaards voor boogschieten; Koffers en dozen voor pijlen en broadheads
sv: Sportartiklar > Utomhusaktiviteter > Jakt och skytte > Bågskytte > Bågskyttetillbehör > Tillbehör till skytte och skjutbana: Stativ för bågskyttemåltavlor; Väskor och lådor för pilar och jaktspetsar
pt-PT: Artigos de desporto > Atividades recreativas no exterior > Caça e tiro > Tiro com arco > Acessórios para tiro com arco > Acessórios de alcance para tiro com arco: Suportes para alvos de tiro com arco; Estojos para setas e pontas de caça
pl: Sprzęt sportowy > Rekreacja na świeżym powietrzu > Myślistwo i strzelectwo > Łucznictwo > Akcesoria łucznicze > Akcesoria dla strzelnic łuczniczych: Stojaki na tarcze łucznicze; Pudełka na strzały i groty myśliwskie
nb: Sportsutstyr > Friluftsliv > Jakt og skyting > Bueskyting > Utstyr til bueskyting > Tilbehør til bueskytterbaner: Blinkstativer for bueskyting; Futteraler for piler og jaktspisser
hr-HR: Sportska oprema > Rekreacija na otvorenom > Lov i streljaštvo > Streličarstvo > Dodaci za streličarstvo > Pribor za streličarski poligon: Stalci za mete za streličarstvo; Kutije za strijelu i široku oštricu